【裁判字號】    90,上易,134
【裁判日期】    900712
【裁判案由】    竊盜
【裁判全文】
臺灣高等法院花蓮分院刑事判決                      九十年度上易字第一三四號
    上訴人即被告    甲○○
    選 任辯護 人    葉源龍
右上訴人因被告竊盜案件，不服臺灣花蓮地方法院八十八年度易字第七一一號，中華
民國九十年三月一日第一審判決（起訴案號：臺灣花蓮地方法院檢察署八十八年度偵
字第九二六號）提起上訴，本院判決如左：
    主  文
上訴駁回。
    事實及理由
一、本案經本院審理結果，認第一審以上訴人即被告犯刑法第三百二十條第一項之竊
    盜罪，判處有期徒刑五月，並諭知易科罰金折算之標準為三百元折算一日，認事
    用法及量刑均無不當，應予維持，並引用第一審判決書記載之事實、證據及理由
    。
二、被告上訴意旨以被告係承包卓溪鄉石平野溪災修工程，因而進行土石之疏浚，所
    挖取之土石係廢土，而非砂石，且被告係將挖取之砂石供填設便道之用，並非供
    富里鄉○號道路○路基使用，被告係受政府機關之委託進行疏浚，自不能在認為
    被告之行為構成犯罪。
三、然查刑法第三百二十條第一項之竊盜罪，其構成要件除以破壞他人對於物之持有
    狀態而形成自己之持有狀態外，主觀上亦以行為人具有為自己或第三人不法所有
    之意圖為要件，而此項不法意圖之認定即在於行為人是否自居於所有權人之地位
    任意處置他人之財產。本案被告固然確實是向卓溪鄉公所承包石平野溪災修工程
    而進行土石之疏浚，業據證人即富理鄉公所承辦人員林協隆證稱在卷（警卷第一
    頁背面以下），但被告將挖取之砂石擅自載運至富里鄉○號○○道路下之路基下
    ，並經本院再次履勘現場查證屬實，有本院勘驗筆錄附卷可參，被告顯然係自居
    於所有權人之地位擅自處分他人之財產，核諸前揭說明，自應認被告確有不法所
    有之意圖，況且被告亦自承挖取之砂石應置放於兩旁，則被告擅自將土石載運至
    富里鄉○號○○道路下使用，益證被告確有不法所有之意圖。被告所辯，未可採
    信。辯護人雖再聲請傳訊證人即貨車司機林政雄、江珠堂以及戴台旗，然證人林
    政雄、江珠堂已經原審法院傳訊，均稱係將砂石挖往填一號道路之路基，且係受
    被告指示（見原審卷第六十四頁），而戴台旗亦於警訊中陳述明確，稱挖取土石
    後係供富里一號道路使用（警卷第三頁背面、第六頁背面），已無再予傳訊之必
    要，應駁回其調查證據之聲請。本件上訴為無理由 ，應予駁回。
四、據上論結，應依刑事訴訟法第三百七十三條、第三百六十八條判決如主文。
本案經檢察官崔紀鎮到庭執行職務。
中      華      民      國       九十        年    七    月    十二     日
                                    審判長法官  謝  志  揚
                                          法官  莊  謙  崇
                                          法官  賴  淳  良
右為正本係照原本作成。
本件不得上訴。
                                        書記官  邱  廣  譽
中      華      民      國       九十        年    七    月    十二     日


司法院資訊處製作；財團法人民間司法改革基金會備份。
